臺灣高雄地方法院民事裁定
109年度消債更字第189號
聲  請  人  陳玨卉（原名陳春金）
0000000000000000

0000000000000000

0000000000000000

上列當事人因消費者債務清理事件聲請更生，本院裁定如下：
    主  文
聲請人陳玨卉（原名陳春金）自中華民國一百零九年八月十八日
下午四時起開始更生程序。
命司法事務官進行本件更生程序。
    理  由
一、聲請意旨略以：伊無力清償債務，雖曾依消費者債務清理條
    例向台新商業銀行提出前置協商但不成立，而於民國109年5
    月29日聲請更生等語。
二、按債務人不能清償債務或有不能清償之虞者，得依本條例所
    定更生或清算程序，清理其債務。債務人無擔保或無優先權
    之本金及利息債務總額未逾新臺幣（下同）12,000,000元者
    ，於法院裁定開始清算程序或宣告破產前，得向法院聲請更
    生。法院開始更生程序之裁定，應載明其年、月、日、時，
    並即時發生效力。法院裁定開始更生或清算程序後，得命司
    法事務官進行更生或清算程序，必要時得選任律師、會計師
    或其他適當之自然人或法人一人為監督人或管理人。消費者
    債務清理條例（下稱消債條例）第3條、第42條第1項、第45
    條第1項及第16條第1項分別定有明文。
三、經查：
  ㈠聲請人曾向台新商業銀行提出前置協商但不成立乙節，有台
    新商業銀行出具之前置協商不成立通知書（卷第27頁）可證
    ，依消費者債務清理條例施行細則第44條之3規定，聲請人
    於前置協商不成立後聲請更生，應屬合法。
  ㈡次查，聲請人於107年及108年度申報所得各為0元、29,667元
    （維新建築物維護有限公司薪資所得），名下無財產，勞工
    保險自108年11月26日起投保於維新建築物維護有限公司，
    投保薪資為23,800元，其南山人壽1張保單曾於108年10月領
    取事故理賠金2,600元，現有解約金2,189元，而中華郵政股
    份有限公司5張保單效力均已終止，尚有終止金（保單價值
    準備金）共11,307元未領取。又聲請人自陳107年3月至108
    年6月中旬於新光路亞太財經大樓外包清潔公司擔任清潔工
    ，每月薪資固定20,000元，領現（無薪資資料），108年6月
    中旬因車禍致右膝挫傷合併關節血腫而休養，至10月均無業
    ，108年11月起迄今於維新建築物維護有限公司擔任清潔工
    ，據其自行提出之薪資明細表所載108年11月及12月各領取
    薪資6,160元、23,100元，109年1月至5月每月薪資均為23,8
    00元，另有加班費共11,946元，故聲請人107年6月至109年5
    月總收入為410,206元（計算式：20,000×12.5＋6,160＋23,10
    0＋23,800×5＋11,946＝410,206），如計算目前工作108年12月
    至109年5月之平均每月收入則為25,674元【計算式：（23,1
    00＋23,800×5＋11,946）÷6＝25,674，小數點以下四捨五入；
    下同】，未領取社會局補助，4名成年子女均未給付聲請人
    扶養費等情，有財產及收入狀況說明書（卷第5至7頁）、債
    權人清冊（卷第8至10頁）、財政部高雄國稅局106年及107
    年度綜合所得稅各類所得資料清單及總歸戶財產查詢清單（
    卷第14至17頁）、108年度稅務電子閘門財產所得調件明細
    表（本案卷第15頁）、財團法人金融聯合徵信中心前置協商
    專用債權人清冊（卷第19至20頁）、信用報告（卷第24頁）
    、勞工保險被保險人投保資料表（卷第25頁）、戶籍謄本（
    卷第26頁）、醫療費用收據（卷第104至115頁、第155至158
    頁）、高雄市政府社會局社會福利資訊料查詢表（卷第132
    至135頁）、中華郵政股份有限公司壽險處函（卷第137至13
    9頁）、存摺（卷第145至148頁）、薪資明細表（卷第151頁
    ）、診斷證明書（卷第152頁）、商業保險投保資料查詢結
    果表（卷第160頁）、南山人壽保險股份有限公司函（卷第1
    76至178頁）在卷可參。而本院依職權就聲請人之薪資資料
    函詢維新建築物維護有限公司迄未獲回覆，故審酌上情，認
    為核算聲請人目前償債能力之基礎以每月25,674元為基準。
  ㈢關於聲請人個人日常必要支出部分，聲請人陳稱原與父母共
    同租屋居住，每月房租8,000元，母親及父親相繼過世後即
    獨居，未領取租金補助，有房屋租賃契約書、與房東LINE對
    話截圖及高雄市政府都市發展局函在卷可稽（卷第42至51頁
    、第136頁、第162至167頁）。按債務人必要生活費用，以
    最近一年衛生福利部或直轄市政府所公告當地區每人每月最
    低生活費一點二倍定之，消債條例第64條之2第1項定有明文
    。本院參酌衛福部社會司所公告109年度高雄市最低生活費
    標準為13,099元。又該最低生活費用之標準，係照當地最近
    1年平均每人消費支出60％，依其基準之家庭收支調查報告調
    查表格式所示有關經常性支出之調查項目，其原即包括利息
    支出、食品、衣著、房租及水費、電費、醫療保健、交通、
    娛樂、教育等基本生活需求。本院認在聲請人並無特殊需求
    ，應以此最低生活費之1.2倍即15,719元認係其個人必要生
    活費用。
  ㈣綜上所述，以聲請人現每月收入25,674元為其償債能力基準
    ，扣除個人必要生活費15,719元後，餘9,955元，而聲請人
    目前負債總額為911,972元（參聯徵中心債權人清冊，包含
    ：花旗銀行、聯邦銀行、凱基銀行、台新銀行、匯豐汽車股
    份有限公司、勞動部勞工保險局），扣除保險解約金13,496
    元（含價值準備金），以聲請人每月所餘按月攤還結果，如
    不計利息，需至少7年【計算式：（911,972－13,496）÷9,95
    5÷12≒7.5】始能清償完畢，已逾消債條例第53條第2項第3款
    所定6年清償期，如加計利息負擔，其還款年限顯然更長，
    應認其已不能清償債務。此外，聲請人無擔保或無優先權之
    債務總額未逾12,000,000元，且無消債條例第6條第3項、第
    8條或第46條各款所定駁回更生聲請之事由存在，則聲請人
    聲請更生為有理由，應予准許，爰命司法事務官進行本件更
    生程序。
四、依消債條例第11條第1項、第45條第1項，裁定如主文。
中　　華　　民　　國　　109 　年　　8 　　月　　18　　日
                  民事庭　法　官　  賴寶合
以上正本係照原本作成。
本裁定不得抗告。
中　　華　　民　　國　　109 　年　　8 　　月　　18　　日
                          書記官    胡美儀